【裁判字號】    98,易,3642
【裁判日期】    990105
【裁判案由】    竊盜
【裁判全文】
臺灣臺中地方法院刑事判決              98年度易字第3642號
公  訴  人  臺灣臺中地方法院檢察署檢察官
被      告  丙○○
            乙○○○
上列被告等因竊盜案件，經檢察官提起公訴(98年度偵緝字第182
8號)，本院判決如下：
    主    文
丙○○共同竊盜，累犯，處有期徒刑肆月，如易科罰金，以新臺
幣壹仟元折算壹日；又竊盜，處有期徒刑肆月，如易科罰金，以
新臺幣壹仟元折算壹日。應執行有期徒刑柒月，如易科罰金，以
新臺幣壹仟元折算壹日。
乙○○○共同竊盜，累犯，處有期徒刑伍月，如易科罰金，以新
臺幣壹仟元折算壹日。
    犯罪事實
一、丙○○前於民國92年間因違反電信法案件，經本院以94年度
    訴字第87號判處有期徒刑5月確定，於94年11月30日易科罰
    金執行完畢。乙○○○(為丙○○之妻)前於92年間因詐欺案
    件，經臺灣高等法院高雄分院以97年度上訴字第778號判處
    有期徒刑4月確定，於97年8月22日易科罰金執行完畢。詎丙○○、乙○○○仍未能悔改，竟：(一)共同基於意圖為自己不
    法所有之犯意聯絡，於98年2月19日晚上10時39分許，在臺
    中市○區○○路512號順發3C資訊廣場英才店，由丙○○佯
    裝顧客向店員丁○○詢問電器產品之相關問題，藉以引開店
    員丁○○之注意，再由乙○○○竊取該店所有擺放在展示架
    上之SONY廠牌、型號DSC-T700號、序號271363號之數位相機
    1臺(價值新臺幣12,980元)。得手後，變賣予不詳姓名年籍
    之人，得款3,000元。(二)丙○○另意圖為自己不法所有，於9
    8年3月1日下午1時31分許，在臺中市○區○○路508號NOVA
    商場1樓之HP電腦促銷展示活動場所，趁該促銷展示活動負
    責人戊○○忙碌之際，竊取HP廠牌、型號2140號、序號T78B
    16T10CM號之筆記型電腦1臺(價值15,000元)。得手後，變賣
    予不詳姓名年籍之人，得款5,000元。嗣經丁○○、戊○○
    發覺後報警處理，並調閱商場之監視錄影畫面，始循線查獲
    。
二、案經臺中市警察局第一分局報請臺灣臺中地方法院檢察署檢
    察官偵查起訴。
    理  由
一、程序方面：
(一)本案被告丙○○、乙○○○所犯刑法第320條第1項普通竊盜
    罪，屬刑事訴訟法第376條第2款所列之罪，依同法第284條
    之1規定，第一審得由法官獨任進行審判程序，合先敘明。
(二)按被告以外之人於審判外之陳述，雖不符前4條之規定，而
    經當事人於審判程序同意作為證據，法院審酌該言詞陳述或
    書面陳述作成時之情況，認為適當者，亦得為證據。當事人
    、代理人或辯護人於法院調查證據時，知有第159條第1項不
    得為證據之情形，而未於言詞辯論終結前聲明異議者，視為
    有前項之同意，刑事訴訟法第159條之5定有明文。本案判決
    以下所引用檢察官所舉各項證據，業經被告丙○○、乙○○○於本院審理時表示無意見，同意作為證據，迄於言詞辯論
    終結前亦未聲明異議，本院審酌該等證據之取得過程並無瑕
    疵，與本案待證事實間復具有相當之關聯性，以之為本案證
    據尚無不當，自得採為證據。
二、認定犯罪事實所憑之證據及理由：
(一)有關犯罪事實一(一)竊盜部分：
    訊據被告丙○○、乙○○○均不否認於98年2月19日晚上10
    時39分有前往臺中市○區○○路512號順發3C資訊廣場英才
    店，被告丙○○並坦認竊取上開SONY廠牌數位相機之事實，
    惟於本院審理時辯稱：上開相機是伊偷的，與乙○○○無關
    云云；被告乙○○○則於本院審理時辯稱：當天伊是陪丙○○和他朋友楊鴻志一起去，伊進去該店約3分鐘，丙○○他
    們去2樓看，伊在1樓電腦那區詢問店員有關電腦的事情，之
    後伊人不舒服，要離開時，有經過相機那一區，但伊沒有停
    留，伊就先到車上休息。之後丙○○和他朋友上車，伊有看
    到丙○○的朋友拿相機，上車後就交給丙○○，伊有問他買
    這個做什麼，丙○○說是他朋友想要買的，伊沒有多問，偵
    訊時是伊跟丙○○講說竊盜1件伊來背，伊想說1件不會判太
    重，可以易科罰金，還可以照顧小孩，伊叫丙○○去地檢署
    時說是伊偷的，實際上伊沒有偷數位相機云云。惟查：
(一)被告丙○○、乙○○○共同竊取上開數位相機之犯罪事實，
    業據被告丙○○於偵訊坦認稱：98年2月19日當天是伊與乙○○○、友人楊鴻志去逛順發3C，楊鴻志說要買空白CD，伊
    當時在通緝中，看到數位相機，就想偷走換現金給小孩吃飯
    ，伊就要伊太太乙○○○去拿該相機，伊與店員聊天問電器
    的問題引開注意，由伊太太去行竊。乙○○○只參與順發3C
    的案件，對NOVA商場的那件不知情等語【見臺灣臺中地方法
    院檢察署98年度偵緝字第1828號卷(下稱偵緝字第1828號卷)
    第42至43頁】不諱，核與證人丁○○於警詢時指稱：伊任職
    順發3C資訊廣場英才店，98年2月20日跟客人介紹產品時，
    發現展示之數位相機失竊，經調閱監視器後發現98年2月19
    日晚間10時22分許穿白色衣服之男子進來店裡跟伊詢問商品
    問題引開伊注意力，女子於同日晚間10時38分竊走SONY廠牌
    、型號T700號、序號0000000號數位相機，是2名男子及1名
    女子竊走，男子其中1人胖胖的、理小平頭、身高約170公分
    、身著白色夾克、黑白迷彩短褲、另1名男子身高168公分、
    深藍色外套、深色長褲、中等身材、女子是留長髮、略胖、
    身高約158公分左右，身著深色外套牛仔長褲等語(見警卷第
    7至10頁)；於偵訊時指稱：當時是1名高胖男子跟伊問筆電
    、液晶電視問題，女子期間也有走來問伊一些問題，該2人
    是一起走進店內，後來伊發現相機失竊，看監視器看到女子
    趁伊與男子談話時，將數位相機夾在月刊下拿走了，男子一
    直在與伊談話，沒有離開伊視線，監視器也拍到是女子竊取
    的(見偵緝字第1828號卷第39至40頁)；於本院審理時證稱：
    98年2月間伊在順發3C英才店任職，擔任組長，在一樓負責
    銷售及協助員工，案發翌日即98年2月20日晚上7、8時因為
    有客人要買該型號之相機，該相機大概長約10公分、寬度5
    公分，厚度約1公分，3.5吋螢幕，很輕。伊去找展示的實物
    ，發現只有空盒子，伊先看庫存數量對不對，並聯絡其他同
    事有無看過，收銀的同事也說沒有看到，所以表示應該是前
    一天晚上不見，而98年2月19日伊還有看到該臺相機，因此
    去調閱監視器畫面，店長從晚上10時的畫面開始看，發現被
    告乙○○○走進去相機區，並特別去看她的手上有無拿紅色
    東西，因為該臺相機是桃紅色的，結果發現乙○○○的手上
    與她拿的廣告單下方有紅色的東西，但影像不清楚，要定格
    慢慢看，因此才發現是前一天晚上營業時間結束前最後1組
    客人，也就是被告2人要離開時，順手偷走了，當時門口電
    動門已經半關，裡面的自動門也關了，是伊去幫他們開自動
    門的等語(見本院卷第36頁)之情節大致相符，證人丁○○所
    述前後一致，且其與被告2人間並無任何怨隙，係毫不相識
    之人，衡情當無自陷偽證罪而構詞誣賴被告，或是虛構犯罪
    事實以陷害被告2人之理，證人丁○○上開證述內容，經核
    應無不可採信之處。佐以經本院當庭勘驗證人丁○○提出之
    順發3C資訊廣場英才店店內監視錄影光碟畫面(目錄編號1vg
    z)，勘驗結果：時間自22時37分50秒開始，被告丙○○身穿
    白色上衣，與證人丁○○在螢幕中間電腦區，被告乙○○○
    身穿黑色上衣外套 (黑色上衣有白色微笑圖樣)在螢幕下方，
    來回走動，並與楊鴻志交談，於22分39分24秒左右，乙○○○突然往螢幕左下角拿一份目錄，之後走至相機區停留，後
    與丙○○、證人丁○○一同往螢幕左下角方向離開 (見本院
    卷第37頁)，亦徵證人丁○○上揭證詞、被告丙○○上開偵
    訊時自白應屬真實，此外，並有證人丁○○提出之案發現場
    監視錄影光碟1片及監視錄影畫面翻拍照片5張 (見警卷第25
    至27頁)在卷可徵，被告丙○○、乙○○○上揭竊盜之犯行
    ，應堪認定。
(二)被告丙○○雖於本院審理時辯稱上開數位相機是其1人竊取
    ，與乙○○○無關，其偵訊時所述是胡言亂語云云，惟其於
    本院當庭播放上揭順發3C資訊廣場店內之監視錄影光碟畫面
    後，先供稱：相機是伊拿走後先拿回車上放，監視畫面內容
    是伊第2次進去店裡，伊和伊朋友詢問證人有關電腦的事情
    ，伊不是在監視錄影畫面時間拿的云云；再經本院當庭勘驗
    證人丁○○提出之順發3C資訊廣場英才店門口出入監視錄影
    光碟畫面(目錄編號2vgz)，勘驗結果：時間22時22分25秒開
    始，被告丙○○、乙○○○、楊鴻志進入店內，22時39分16
    秒左右，乙○○○至門口拿取廣告目錄，22時39分35秒被告
    丙○○、乙○○○、楊鴻志由證人開自動門後離開。被告乙○○○離開順發3C店門口時，左手拿廣告目錄，且離開店門
    時，以將廣告目錄以與地面水平之方式高舉離開(見本院卷
    第37頁)，並無其所稱其1人先離開順發3C資訊廣場英才店將
    相機放入車內，再返回該英才店內之門口出入影像後，其則
    改稱：伊是進去順發3C後沒多久就去相機區拿相機，並放在
    褲子口袋，然後走去和證人丁○○說話云云，所辯前後矛盾
    ，且與其於偵訊時之自白、證人丁○○之證詞及上開監視錄
    影光碟內容不符，參以被告丙○○於本院審理時供稱其與妻
    子乙○○○感情原本不錯，現在還好等語，而渠2人又有子
    女尚待扶養照顧，倘乙○○○確未參與竊取上開數位相機之
    犯行，被告丙○○於偵訊檢察官訊問時，為乙○○○澄清事
    實，避免乙○○○無端遭受牽連，猶有未及，豈有於偵訊時
    供稱洪家萍有共同參與竊盜行為之理，是被告丙○○於本院
    審理時所辯，不惟與常理有違，復與事實不符，顯係維護被
    告乙○○○之詞，自無可採。
(三)被告乙○○○於本院審理時雖辯稱偵訊時是伊跟丙○○講說
    竊盜1件伊來背，伊叫丙○○去地檢署時說相機是伊偷的，
    但實際上伊沒有偷相機云云。惟被告乙○○○於本院審理時
    係先辯稱：伊進去該店約3分鐘，沒多久伊要離開，有經過
    相機那一區，但伊沒有停留，伊人不舒服，就先到車上休息
    云云，而經本院當庭播放上揭順發3C資訊廣場店內之監視錄
    影光碟畫面，可知其確有往監視器螢幕左下角拿一份目錄，
    之後走至相機區停留，且係與被告丙○○、丙○○之友人楊
    鴻志一同離開後，即改稱：伊走到相機區，去拿廣告單，是
    因為要去叫丙○○。伊是指離開順發3C後先上車云云，所辯
    前後矛盾，亦與監視錄影光碟影像內容不同，已難輕信。再
    者，被告丙○○於偵訊時係坦認稱其與乙○○○2人共謀，
    由其與店員聊天問電器的問題引開注意，由乙○○○下手行
    竊等情，業如前述，此與被告乙○○○上開辯稱由伊與丙○○各背1件竊盜案件之辯解顯然不同，足徵被告丙○○於偵
    訊時之自白，並非與乙○○○商議後所為，被告乙○○○所
    辯，應是臨訟圖卸之詞，亦無可採。
(四)綜上所述，被告2人上開所辯，俱屬事後卸責之詞，咸無可
    採。被告2人共同竊取上開數位相機之事實，事證明確，被
    告2人犯行均堪認定，應予依法論科。
(二)有關犯罪事實一(二)竊盜部分：
    此部分犯罪事實，業據被告丙○○於偵訊及本院審理時坦承
    不諱，核與證人戊○○於警詢、偵訊時證述情節相符(見警
    卷第12至13頁、偵緝字第1828號卷第40頁)，此外，並有案
    發現場監視錄影畫面翻拍照片3張(見警卷第28至29頁)附卷
    可稽。綜上各節相互佐證，被告丙○○自白核與事實相符，
    應堪採信，本案事證明確，被告犯行丙○○堪以認定，應依
    法論科。
三、論罪科刑之理由：
    核被告丙○○就犯罪事實一(一)、(二)所為、被告乙○○○就犯
    罪事實一(一)所為，均係犯刑法第320條第1項之普通竊盜罪。
    被告丙○○、乙○○○就犯罪事實一(一)之犯行，有犯意聯絡
    與行為分擔，為共同正犯。被告丙○○、乙○○○分別有如
    犯罪事實欄所載論罪科刑執行情形，有卷附臺灣高等法院被
    告前案紀錄表各1份可按，其等受有期徒刑執行完畢後5年以
    內再故意犯本案法定刑為有期徒刑之罪，均屬累犯，均依刑
    法第47條第1項規定，加重其刑。被告丙○○上開2次竊盜犯
    行，犯意各別，行為互殊，應予分論併罰。爰審酌被告2人
    年輕體健卻不思從事正當工作以賺取應得之報酬，竟以不勞
    而獲之手段竊取他人財物，對社會治安影響甚鉅，並衡其等
    犯罪之動機、目的、所竊財物之價值，及被告丙○○犯罪後
    坦認犯行、被告乙○○○否認犯行，毫無悔意之犯罪態度等
    一切情狀，分別量處如主文所示之刑，及均諭知易科罰金之
    折算標準，並就被告丙○○部分定其應執行之刑，依司法院
    釋字第662號解釋意旨，諭知易科罰金之折算標準，以資懲
    儆。至公訴人雖就被告丙○○部分具體求處應執行有期徒刑
    9月，被告乙○○○部分具體求處有期徒刑6月，惟本院審酌
    上開情節，認就被告2人量處如主文所示之刑，已足資懲儆
    ，檢察官上開具體求刑，尚屬過重，併此敘明。
四、應適用之法律：
    依刑事訴訟法第284條之1、第299條第1項前段，刑法第28條
    、第320條第1項、第47條第1項、第41條第1項前段、第51條
    第5款，刑法施行法第1條之1第1項、第2項前段，判決如主
    文。
本案經檢察官甲○○到庭執行職務。
中    華    民    國    99    年    1     月    5     日
                  刑事第十七庭    法  官  簡芳潔
以上正本證明與原本無異。
如不服本判決應於收受送達後10日內向本院提出上訴書狀，並應
敘述具體理由；其未敘述上訴理由者，應於上訴期間屆滿後20日
內向本院補提理由書（均須按他造當事人之人數附繕本）「切勿
逕送上級法院」。
                                  書記官  呂苗澂
中    華    民    國    99    年    1     月    5     日
附錄論罪科刑法條全文：
中華民國刑法第320條
意圖為自己或第三人不法之所有，而竊取他人之動產者，為竊盜
罪，處5年以下有期徒刑、拘役或5百元以下罰金。
意圖為自己或第三人不法之利益，而竊佔他人之不動產者，依前
項之規定處斷。
前二項之未遂犯罰之。

司法院資訊處製作；財團法人民間司法改革基金會備份。
